---
output: html_document
bibliography: references.bib
---

# Expérience

## Méthode

### Participants

### Questionnaires

### Procédure

## Variables et hypothèses

### Variables indépendantes

### Variables dépendantes

### Hypothèses opérationnelles

## Résultats

### Corrélations entre les variables mesurées

Test pour référencer une figure, ici \ref{correlation_matrix}.
\newpage
```{=latex}
\begin{figure}
\caption{Matrice de corrélation entre les variables mesurées.}
\label{correlation_matrix}
``` 
```{r,correlation_matrix}
```
```{=latex}
\end{figure}
``` 

```{=latex}
\begin{figure}
\caption{Matrice présentant les distributions des variables, l'analyse de leurs corrélations et les représentations associées.}
\label{mixed_matrix}
``` 
```{r,mixed_matrix}
```
```{=latex}
\end{figure}
``` 
### Analyses des groupes par partition non-supervisée
```{=latex}
\begin{figure}
\caption{Graphique représentatant l'évalution du nombre idéal de clusters par la méthode 'Within Sum of Squares'.}
\label{cluster_number}
``` 
```{r,cluster_number}
```
```{=latex}
\end{figure}
``` 

```{=latex}
\begin{figure}
\caption{Matrice de corrélation entre les variables mesurées.}
\label{pca_variables}
``` 
```{r,pca_variables}
```
```{=latex}
\end{figure}
``` 

```{=latex}
\begin{figure}
\caption{Représentation des clusters reconnus par la méthode des 'k-means', selon les deux composantes principales de l'ACP.}
\label{k_means}
``` 
```{r,k_means}
```
```{=latex}
\end{figure}
``` 
### Analyse des clusters
```{=latex}
\begin{figure}
\caption{Répartion des groupes par cluster.}
\label{cluster_repatition}
``` 
```{r,cluster_repatition}
```
```{=latex}
\end{figure}
``` 

```{=latex}
\begin{figure}
\caption{Diagramme représentatant les profils cognitifs associés à chaque cluster, selon quatre dimensions principales : l'imagerie visuelle-objet, l'imagerie visuo-spatiale, le raisonnement et les fonctions exécutives.}
\label{profiles_radar}
``` 
```{r,profiles_radar}
```
```{=latex}
\end{figure}
``` 

```{=latex}
\begin{figure}
\caption{Représentation alternative des profils cognitifs associés aux clusters.}
\label{profiles_lollipop}
``` 
```{r,profiles_lollipop}
```
```{=latex}
\end{figure}
``` 
### Différences entre les groupes identifiés
```{=latex}
\begin{figure}
\caption{Comparaison des moyennes de score d'imagerie visuelle-objet entre les quatre groupes identifiés.}
\label{object_img_violins}
``` 
```{r,object_img_violins}
```
```{=latex}
\end{figure}
``` 

```{=latex}
\begin{figure}
\caption{Comparaison des moyennes de score d'imagerie visuospatiale entre les quatre groupes identifiés.}
\label{spatial_img_violins}
``` 
```{r,spatial_img_violins}
```
```{=latex}
\end{figure}
``` 