## Résultats

### Statistiques descriptives

Les statistiques descriptives de notre échantillon sont en \autoref{desc}.

```{r,desc}
```

On a conduit une ANOVA entre les deux groupes sur les scores au VVIQ (voir \autoref{vv})

```{r,vv}
```

### Corrélations entre les variables mesurées

*correlation* de *easystats*            
Comme nous l'avons vu, il existe de nombreux liens (ici par construction, à des fins d'observation). La \autoref{ggm} en donne une représentation graphique explicite. Parmi les covariances significatives, le VVIQ et l'OSIQ-objet sont extrêmement proches `test de corrélation`, le MRT, le SRI, l'OSIQ-spatial et les blocs de Corsi (toutes des tâches impliquant de l'imagerie spatiale) forment un réseau très corrélé,l'empan de chiffres est proche des blocs de Corsi (tâches mnésiques), la tâche de lecture est lointaine et 

```{=latex}
\begin{figure}[H]
```
```{r,ggm}
```
```{=latex}
\caption{Représentation des corrélations entre les variables mesurées. Les liens bleus dénotent une corrélation positive, et les rouges une corrélation négative. Cette figure illustre les choix de pondération réalisés à l'étape de simulation : on peut notamment voir des corrélations très prononcées entre le VVIQ et l'OSIQ-objet (r = 0.77*) qui évaluent tous deux l'imagerie objet, le Digit Span et les blocs de Corsi (r = 0.68*) qui évaluent entre autres la mémoire de travail, ou encore entre l'OSIQ-spatial et le SRI, qui respectivement l'auto-évaluation et la tâche les plus spécifiques de l'imagerie spatiale.}
\label{ggm}
\end{figure}
```

Gaussian Graphical Models (GGMs)
Such partial correlations can also be represented as Gaussian Graphical Models (GGM),
an increasingly popular tool in psychology.
A GGM traditionally include a set of variables depicted as circles (“nodes”),
and a set of lines that visualize relationships between them,
which thickness represents the strength of association (see Bhushan et al., 2019).

### Analyse de facteurs

*check_factorstructure* de *easystats*
Is the data suitable for Factor Analysis?
  - KMO: The Kaiser, Meyer, Olkin (KMO) measure of sampling adequacy suggests that data seems appropriate for factor analysis (KMO = 0.82).
  - Sphericity: Bartlett's test of sphericity suggests that there is sufficient significant correlation in the data for factor analysis (Chisq(66) = 3194.04, p < .001).

The choice of 3 dimensions is supported by 5 (35.71%) methods out of 14 (CNG, Optimal coordinates, Parallel analysis, Kaiser criterion, Scree (SE)).

The 3 latent factors (cluster rotation) accounted for 62.55% of the total variance of the original data (MR1 = 26.91%, MR2 = 21.53%, MR3 = 14.11%).

The 4 latent factors (cluster rotation) accounted for 67.82% of the total variance of the original data (MR1 = 25.86%, MR2 = 21.57%, MR3 = 12.91%, MR4 = 7.48%).

### Analyse des clusters

The dataset is suitable for clustering (Hopkins' H = 0.23).[@lawsonNewIndexClustering1990]
This checks whether the data is appropriate for clustering using the Hopkins' H statistic of given data. If the value of Hopkins statistic is close to 0 (below 0.5), then we can reject the null hypothesis and conclude that the dataset is significantly clusterable. A value for H lower than 0.25 indicates a clustering tendency at the 90% confidence level. The visual assessment of cluster tendency (VAT) approach (Bezdek and Hathaway, 2002) consists in investigating the heatmap of the ordered dissimilarity matrix. Following this, one can potentially detect the clustering tendency by counting the number of square shaped blocks along the diagonal.

The choice of 2 clusters is supported by 14 (48.28%) methods out of 29 (Elbow, Silhouette, Ch, CCC, Cindex, DB, Duda, Pseudot2, Beale, Ratkowsky, Mcclain, SDindex, Mixture (EVE), Mixture (VVE)).

(Avec les anciennes variables :
The 2 clusters accounted for 25.77% of the total variance of the original data.
The 4 clusters accounted for 41.79% of the total variance of the original data.
r2 0.25 et 0.42
)

(The 4 clusters accounted for 60.70% of the total variance of the original data.
The 2 clusters accounted for 37.26% of the total variance of the original data.)

<!-- Lefèvre 2022

La création de ces profils dans notre échantillon repose sur les trois compétences du langage écrit : fluence et compréhension en lecture et orthographe. Nous avons calculé une matrice de dissimilarité puis le nombre de clusters a été calculé grâce à l’ensemble des indices présents dans le package R NbClus (Charrad et al., 2014).
La majorité des indices propose un nombre optimal de quatre clusters pour notre échantillon. Une implémentation multiple (n = 1000) de l’algorithme des k-means a été conduite avec 4 clusters sur l’ensemble de l’échantillon.
-->

```{=latex}
\begin{figure}[H]
```
```{r,cluster_number,eval=FALSE}
```
```{=latex}
\caption{Graphique représentatant l'évalution du nombre idéal de clusters par la méthode 'Within Sum of Squares'.}
\label{cluster_number}
\end{figure}
```

```{=latex}
\begin{figure}[H]
```
```{r,pca_variables,eval=FALSE}
```
```{=latex}
\caption{Représentation de l'analyse en composantes principales des variables mesurées.}
\label{pca_variables}
\end{figure}
```

<!--
Les observations étaient ensuite attribuées au cluster le plus probable en termes d’assignation.
Le résultat des k-means est représenté dans la Figure 1.3 (avec les profils cognitifs sur les trois compétences -> pas nous).
-->

```{=latex}
\begin{figure}[H]
```
```{r,k_means,eval=FALSE}
```
```{=latex}
\caption{Représentation des clusters reconnus par la méthode des 'k-means', selon les deux composantes principales de l'ACP.}
\label{k_means}
\end{figure}
```



<!-- Les profils ont ensuite été étudiés sur leur composition en fonction du diagnostic initial et sur les compétences cognitives du profil et celles sous-tendant ces performances grâce à des comparaisons de groupes.-->
```{=latex}
\begin{figure}[H]
```
```{r,profiles_radar,eval=FALSE}
```
```{=latex}
\caption{Diagramme représentatant les profils cognitifs associés à chaque cluster, selon quatre dimensions principales : l'imagerie visuelle-objet, l'imagerie visuo-spatiale, le raisonnement et les fonctions exécutives.}
\label{profiles_radar}
\end{figure}
```

```{=latex}
\begin{figure}[H]
```
```{r,profiles_lollipop,eval=FALSE}
```
```{=latex}
\caption{Représentation alternative des profils cognitifs associés aux clusters.}
\label{profiles_lollipop}
\end{figure}
```

### Comparaison des profils cognitifs
```{=latex}
\begin{figure}[H]
```
```{r,cluster_repatition,eval=FALSE}
```
```{=latex}
\caption{Répartion des groupes par cluster.}
\label{cluster_repatition}
\end{figure}
```

### Différences de moyenne des deux groupes

Nous avons ajusté des modèles linéaires sur nos données pour prédire les nouveaux scores de *Raisonnement*, d'*Imagerie Objet* et d'*Imagerie Spatiale* en fonction des clusters. Ces modèles ont permis d'expliquer une part de variance importante et statistiquement significative des scores en Raisonnement ($r^2$ = 0.49, *F*(3,
396) = 128.86, *p* < .001, adj. $r^2$ ajusté = 0.49), en Imagerie Objet ($r^2$
= 0.69, *F*(3, 396) = 290.12, *p*< .001, $r^2$ ajusté = 0.68) et en Imagerie Spatiale ($r^2$ = 0.56, *F*(3, 396) = 168.39, *p* < .001, $r^2$ ajusté = 0.56).

<!--
Dans le but d’interpréter les clusters à partir des scores des compétences les composant, une moyenne en dessous de 0 (moyenne standardisée) était considérée comme déficitaire et une moyenne au-dessus de 0 comme non-déficitaire. Les moyennes et écart-types avec les tailles d’effectif sont présentés dans le Tableau 1.2. Dans l’objectif de mieux décrire les sousgroupes, nous avons réalisé des analyses de variance univariées. Les trois comparaisons étant significatives, nous présentons les résultats des tests post-hocs (avec correction de Bonferroni) qui sont représentés sur les histogrammes de la Figure 1.4.

Moyennes, écart-types et effectifs par clusters.
Note : Les moyennes en gras correspondent à des moyennes supérieures à 0.
Voir la figure d'Elise : les clusters sont en ligne, les fonctions cognitives en colonnes, deux colonnes avec la proportion d'Aph NAph et le total des clusters. Le notre aura en théorie juste une colonne en plus
Je sais pas si elle a fait le tableau manuellement sur Rmd ou Latex ou R, mais le résultat est joli.
-->
Les comparaisons ont été ajustées sur un intercept centré par rapport aux données standardisées, pour pouvoir contraster chaque cluster par rapport à la moyenne globale. Nous observons pour tous les clusters des effets statistiquement significatifs sur les trois composantes (les *p* values seront précisées plus bas). Ainsi nous observons, par cluster :
 - Le cluster 1 a un effet négatif sur le Raisonnement (beta = -0.18, 95% CI [-0.30, -0.06],
t(396) = -2.95, p = 0.003; Std. beta = -0.20, 95% CI [-0.33, -0.07]), sur l'Imagerie Objet (beta = -0.77, 95% CI [-0.88, -0.67],
t(396) = -14.93, p < .001; Std. beta = -0.78, 95% CI [-0.88, -0.68]) et sur l'Imagerie Spatiale (beta = -0.24, 95% CI [-0.36, -0.12],
t(396) = -3.98, p < .001; Std. beta = -0.25, 95% CI [-0.37, -0.13]).
 - Le cluster 2 a un effet positif sur le Raisonnement (beta = 0.63, 95% CI [0.48, 0.77],
t(396) = 8.43, p < .001; Std. beta = 0.68, 95% CI [0.52, 0.84]), positif sur l'Imagerie Objet (beta = 0.71, 95% CI [0.59, 0.83],
t(396) = 11.26, p < .001; Std. beta = 0.72, 95% CI [0.59, 0.84]) et sur l'Imagerie Spatiale (beta = 0.42, 95% CI [0.28, 0.57],
t(396) = 5.72, p < .001; Std. beta = 0.43, 95% CI [0.28, 0.58])
- Le cluster 3 a un effet positif sur le Raisonnement (beta = 0.85, 95% CI [0.70, 0.99],
t(396) = 11.60, p < .001; Std. beta = 0.92, 95% CI [0.76, 1.08]), négatif sur l'Imagerie Objet (beta = -0.92, 95% CI [-1.04, -0.80],
t(396) = -14.86, p < .001; Std. beta = -0.93, 95% CI [-1.05, -0.80]), et positif sur l'Imagerie Spatiale (beta = 1.19, 95% CI [1.05, 1.33],
t(396) = 16.33, p < .001; Std. beta = 1.21, 95% CI [1.06, 1.35])
- Le cluster 4 a un effet négatif sur le Raisonnement (beta = -0.77, 95% CI [-0.88, -0.65],
t(396) = -13.12, p < .001; Std. beta = -0.83, 95% CI [-0.96, -0.71]), positif sur l'Imagerie Objet (beta = 0.86, 95% CI [0.76, 0.96],
t(396) = 17.32, p < .001; Std. beta = 0.87, 95% CI [0.77, 0.96]) et négatif sur l'Imagerie Spatiale (beta = -0.81, 95% CI [-0.92, -0.69],
t(396) = -13.79, p < .001; Std. beta = -0.82, 95% CI [-0.93, -0.70]).


