# Annexes {.unnumbered}

Ce manuscrit a été rédigé avec [R Markdown](https://rmarkdown.rstudio.com) [@R-rmarkdown], [Pandoc](https://pandoc.org/) [@R-pandoc], [Quarto](https://quarto.org/) [@R-quarto] et en \LaTeX, médiés par le package *knitr* [@knitr2014; @knitr2015; @R-knitr], dans l'Environnement de Développement Intégré (IDE) [RStudio](https://posit.co/) [@positteamRStudioIntegratedDevelopment2022]. Il a été partagé entre collaborateurs à l'aide de [*GitHub*](https://github.com/), de Google Docs et du package *trackdown* [@kotheTrackdownCollaborativeWriting2021]. Le code complet de ce manuscrit, de la simulation, des figures, tables et analyses est accessible dans [*le dossier de ce projet sur GitHub*](https://github.com/m-delem/aphantasia_project.git).     

La préparation du code, la simulation, les figures, tables et analyses ont nécessité les packages *cluster* [@R-cluster], *correlation* [@R-correlation], *corrr* [@R-corrr], *datawizard* [@datawizard2022], *dplyr* [@R-dplyr], *easystats* [@R-easystats], *effectsize* [@R-effectsize], *equatiomatic* [@R-equatiomatic], *ez* [@R-ez], *factoextra* [@R-factoextra], *forcats* [@R-forcats], *GGally* [@R-GGally], *ggpubr* [@R-ggpubr], *ggradar* [@R-ggradar], *ggraph* [@R-ggraph], *igraph* [@igraph2006], *insight* [@R-insight], *librarian* [@R-librarian], *lme4* [@R-lme4], *lmerTest* [@R-lmerTest], *MASS* [@R-MASS], *Matrix* [@R-Matrix], *modelbased* [@R-modelbased], *purrr* [@R-purrr], *rstatix* [@R-rstatix], *tidyr* [@R-tidyr], et *tidyverse* [@R-tidyverse; @tidyverse2019].

```{=latex}
\begin{figure}[H]
```
```{r,loadings_graph_annex}
```
```{=latex}
\caption{Rotated loadings from factor analysis.}
\label{loadings_graph_annex}
\end{figure}
```

```{=latex}
\begin{figure}[H]
```
```{r,correlation_matrix}
```
```{=latex}
\caption{Matrice de corrélation entre les toutes les variables mesurées.}
\label{correlation_matrix}
\end{figure}
```