---
output:
  pdf_document:
    toc: yes
    toc_depth: 3
    number_sections: yes
    extra_dependencies: ["float","amsmath"]
    keep_md: yes
    keep_tex: yes
    fig_height: 8
    fig_width: 10
    df_print: kable
    includes:
      in_header: "z_preamble.tex"
      before_body: "z_beforebody.tex"
lang: "fr"
langid: french
fontsize: 12pt
linestretch: 1.5
geometry: margin=1in
indent: yes
documentclass: article
bibliography: references.bib
csl: apa.csl
link-citations: yes
---

\newpage
```{r, include=FALSE, cache=FALSE}
# chargement du code source et reglages
knitr::read_chunk('./scripts/aphantasia_source.R')
knitr::opts_chunk$set(message=FALSE,
                      warning=FALSE,
                      echo=FALSE,
                      out.height = "50%",
                      out.width = "80%",
                      # fig.pos = "H",
                      fig.align = "center",
                      out.extra = ""
                      )
```

```{r,setup}
# chargement des donnees sans output
```


<!-- Le manuscrit est divisé en plusieurs documents pour faciliter les modifications locales - ceux-ci sont dans le dossier du Drive. L'output complet du R Markdown (le pdf final) est en pdf dans le Drive, avec le même nom que ce fichier. Les GDoc de ce Drive servent à éditer le texte rédigé du document final : le code R sous-jacent et les analyses des données seront partagées et travaillées sur GitHub, lié localement à RStudio. Le repository GitHub en question : https://github.com/m-delem/aphantasia_project.git -->


<!-- Tous les tests de formatage -->
Test pour référencer des figures, ici la  \autoref{cluster_number}, ou encore la \autoref{k_means}.

Test d'affichage de l'équation d'un modèle hyper stylé qu'on va construire :
```{r, equation}
```
Ou encore de l'équation de la transformation des scores qu'ont utilisé Dawes et al. [-@dawesInnerVisionsMind2022] :
$$
y = \frac{x - (S.min + \frac{S.max -S.min}{2})}{S.max-S.min}
$$
... C'est magnifique.
Et est-ce qu'il y aurait moyen de faire une mention de l'hyper-stylé \hyperref[eq: Modèle 1]{Modèle~\ref*{eq: Modèle 1}} décrit plus haut ? Oui !

Test pour référencer des sections : ici on va envoyer vers la section *\nameref{imagerie-visuelle-et-aphantasie}*, puis vers la sous-section *\nameref{questionnaires}*. Pile ce dont on a besoin !

Bon. Dernière étape. Des liens vers chaque référence individuellement...
Par exemple [@bainbridgeQuantifyingAphantasiaDrawing2021]. Ca marche ?       
.      
.       
.     
Malheureusement oui... Ca a pris trois - littéralement **trois** heures à écrire et échouer à faire fonctionner du LaTeX dans les sous-fichiers, pour au final découvrir dans la documentation de Pandoc (que le Cookbook disait être *essentielle* à lire, et que bien sûr j'ai pas lu)... Qu'il fallait ajouter une ligne au YAML, `link-citations: yes`. Envie de caner.     
Mais bon, on a réussi, youpi ! Ouais, ouais... *tocard*... 



\newpage
<!-- Introduction -->
```{r, child="1_intro.Rmd"}
```

\newpage
# Expérience

<!-- Méthode -->
```{r, child="2_methode.Rmd"}
```

\newpage
<!-- Résultats -->
```{r, child="3_resultats.Rmd"}
```

\newpage
<!-- Discussion -->
```{r, child="4_discussion.Rmd"}
```

\newpage
# Références {-}

<div id="refs"></div>

\newpage
<!-- Annexes -->
```{r, child="5_annexes.Rmd"}
```
